# BOT污水处理和垃圾发电业务中的预计负债问题

提问人：hslq009 时间：2015-01-20 09:21:50
请教大家及陈版，关于BOT污水处理和垃圾发电的业务中，污水处理厂和垃圾发电厂按不同的建设期（一期、二期、三期等）分期购买的设备，因其特许经营权到期时，设备需移交政府部门，那么需要定期维修或更换设备，这部分的预计负债实务工作中是如何确认适当呢？请具体操作过此类项目的同学介绍下处理过程哦，不胜感激

回答人：chenyiwei
请参考IFRIC 12后面举例中对于“高速公路在一定年限后重铺路面”合同义务的确认方法。在无形资产模式下，是在运营期内逐期计提并计入营业成本的（借：营业成本，贷：预计负债）。每年的计提金额＝预计重置或大修义务需发生的金额／年金终值系数。

提问人：about 断弦 时间：2015-01-25 12:29:33
陈老师，你好！ 我的问题可能和IFRIC 12中的列子可能不一样吧，我指的是在这 30 年中，我们一般在做投资测算时一般会预估每年的设备重置费用，我想这部分重置费用不应当理解为“按照合同规定，企业为使有关基础设施保持一定的服务能力或在移交给合同授予方之前保持一定的使用状态，预计将发生的支出”。虽然我们做投资测算时在此种情况下不会因为会计处理的不同影响我们的价值评估，但是我还是希望了解，我们在项目运营过程中，每年实际发生更换设备的支出应当如何进行会计计量。 我找了很多资料，也没找到官方的处理方式，如果从我自己的理解，我个人认为直接当期费用化是否合理？这种是否会形成税会差异？或者是其他处理方式？ 劳烦陈老师解答下，感谢！

回答人：chenyiwei
直接费用化是不合适的，不仅造成年度间利润大幅度波动，而且造成间隔期内期末负债余额少计。

回答人：chenyiwei
较好的方式是参照IFRIC 12中的定期大修理费用的处理方式，在两次重置之间的间隔期内（也就是设备的使用寿命内）逐期计提，就是我上面回复的处理方式。